臺灣臺南地方法院刑事判決　　　　　　 94年度簡上字第155號
上　訴　人　甲○○
即　被　告
上列上訴人即被告因傷害案件，不服本院九十四年度簡字第五六
三號中華民國九十四年三月三十一日第一審判決（聲請簡易判決
處刑案號：九十四年度偵字第八十一號），提起上訴，本院管轄
之第二審合議庭判決如下：
    主    文
上訴駁回。
    事    實
一、甲○○於民國（下同）九十三年七月二十九日晚上八時三十
    分許，在臺南市○區○○里○○○街十六號前，與薛寶珠因
    債務糾紛而起爭執，竟基於傷害他人身體之故意，徒手並持
    掃把毆打薛寶珠頭部、背部等身體多處，致薛寶珠受有頭部
    外傷併頭皮裂傷、背部鈍挫傷之傷害。
二、案經薛寶珠訴由臺南市警察局第六分局報告臺灣台南地方法
    院檢察署檢察官偵查起訴。
    理    由
一、上訴人即被告甲○○經本院合法傳喚，無正當理由而未到庭
    ，爰依法不待其陳述，逕行判決，合先敘明。
二、上開犯罪事實已經被告於警詢中坦承不諱，核與告訴人薛寶
    珠指述及證人杜枝文偵查中結證之情節符合，且有診斷證明
    書一紙附卷可參。本件事證明確，被告犯行洵堪認定。
三、核被告甲○○所為，係犯刑法第二百七十七條第一項之普通
    傷害罪。原審以罪證明確，依刑事訴訟法第四百四十九條第
    一項前段，第四百五十四條第二項，刑法第二百七十七條第
    一項、第四十一條第一項前段，罰金罰鍰提高標準條例第一
    條前段、第二條之規定，逕以簡易判決處刑量處上訴人拘役
    四十日，並諭知易科罰金之折算標準，經核認事用法，均無
    不當，量刑亦稱妥適。被告提起本件上訴，為無理由，應予
    駁回。末查，被告曾於七十九年間，因殺人未遂等案件，受
    有期徒刑三年六月刑之執行完畢後，五年內未曾受有期徒刑
    以上刑之宣告，有台灣高等法院被告全國前案紀錄表在卷可
    稽。本件雖已與告訴人薛寶珠達成調解，有台南市南區調解
    委員會調解筆錄在卷可稽，告訴人亦當庭表示原諒被告，然
    被告嗣後於九十四年一月間，又因違反電業法經法院判處拘
    役十五日，得易科罰金，有本院九十四年度簡字第二0六八
    號判決書可稽，顯見其尚未知所警惕，本院因認所宣告之刑
    尚不宜宣告緩刑，附此說明。
據上論斷，應依刑事訴訟法第四百五十五條之一第一項、第三項
、第三百六十八條、第三百七十一條，判決如主文。
本案經檢察官乙○○到庭執行職務。
中　　華　　民　　國　　94　　年　　12　　月　　30　　日
              刑事第四庭審判長法  官  宋  明  中
                              法  官  朱  中  和
                              法  官  陳  欽  賢
以上正本證明與原本無異。
不得上訴。
　　　　　　　　　　　　　　　書記官  楊  宗  哲
中　　華　　民　　國　　94　　年　　12　　月　　30　　日
附錄所犯法條：
中華民國刑法第二百七十七條第一項 (普通傷害罪)
  傷害人之身體或健康者，處三年以下有期徒刑、拘役或一千元
  以下罰金。
